【裁判字號】    89,上易,438
【裁判日期】    890316
【裁判案由】    竊盜
【裁判全文】
臺灣高等法院臺中分院刑事判決                    八十九年度上易字第四三八號
    上  訴  人
    即  被  告  丙○○
右上訴人因竊盜案件，不服臺灣臺中地方法院八十八年度易字第二四○三號，中華民
國八十八年十二月二十四日第一審判決（起訴案號：臺灣臺中地方法院檢察署八十八
年度偵字第一六二五○號），提起上訴，本院判決如左：
      主  文
原判決撤銷。
丙○○連續攜帶兇器、毀壞門扇竊盜，累犯，處有期徒刑壹年，應於刑之執行完畢或
赦免後令入勞動場所強制工作參年。
      事  實
一、丙○○曾有違反肅清煙煙條例等多項犯罪前科，其中因違反肅清煙毒條例案件，
    為法院判處有期徒刑一年八月，甫於民國（以下同）八十六年一月十九日縮刑期
    ，執行完畢，而有犯罪習慣，竟意圖為自己不法所有之概括犯意，分別有下列竊
    盜行為：
  （一）於八十八年六月二十一日凌晨三時許，持客觀上足以為凶器之螺絲起子，破
        壞臺中縣大甲鎮○○路二八二號「海王子餐廳」撬開毀壞該處之門鎖後，侵
        入竊取被害人卓壺田所有鮑魚罐頭兩箱、各類洋酒一百二十瓶及行動電話一
        支得手（未起獲）。
  （二）丙○○復於同年六月二十九日凌晨四時許，侵入台中縣大安鄉○○村○○○
        路三二０號被害人乙○○居住處，竊取被害人乙○○所有白金手錶一只、Ｎ
        ＯＫＩＡ廠牌行動電話一支及現款新臺幣（下同）十萬零一千元得手。
    丙○○嗣於八十八年七月七日上午十一時四十分許，因涉嫌違反毒品危害防制條
    例為警持檢察官核發之搜索票，在台中市○○路一二一巷五號六樓之一丙○○租
    賃處，當場起獲被害人卓壺田遭竊鮑魚罐頭卅八罐、洋酒一百二十瓶及被害人乙
    ○○遭竊白金手錶一只、ＮＯＫＩＡ廠牌行動電話一支及為丙○○竊取後花用剩
    餘現款一萬四千元，因而查獲。嗣丙○○因另犯毒品危害防制條例，經裁定執行
    觀察勒戒後認無繼讀施用毒品傾向，釋放後，仍不知悔改。
  （三）復基於同前之概括犯意，於八十八年九月十一日二十三時三十分許在台中市
        ○○路○段一－七號八之一，侵入被害人鳳秀枝住所，竊取女用皮包一只，
        內有女用藍寶石戒子一只（價值一萬五千元）及現金一千元，得手後返回住
        所，經鳳秀枝報案後，經警循線查獲。
二、案經台中縣警察局大甲分局及台中市警察局第一分局報請臺灣臺中地方法院檢察
    署檢察官偵查起訴。
      理  由
一、訊之上訴人即被告（以下稱被告）丙○○，對於右開竊盜犯行，均坦承不諱，核
    與被害人卓壺田、乙○○及鳳秀枝等在警訊時指述情形相符，復有贓物保管領據
    附卷可按，被告之自白與事實相符，自堪採信，其犯行洵堪認定。
二、核被告丙○○所為事實欄一之（一）部分，係犯刑第三百二十一條第一項第二、
    三款之加重竊盜罪；而如事實欄一之（二）、（三）部分，係犯刑法第三百二十
    一條第一項第一款之加重竊盜罪，而被告先後三次，加重竊盜犯行，時間緊接，
    手法雷同，觸犯同一罪名，顯基於概括之犯意而為之，為連續犯，應從情節較重
    之攜帶兇器、毀壞門扇竊盜罪，以一罪論，並依法加重其刑。又被告前因犯肅清
    煙毒條例罪，經判處有期徒一年八月，於八十六年一月十九日因縮短刑期執行完
    畢，此有本院被告全國前案紀錄表可按，被告於有期徒刑執行完畢後，五年以內
    再犯有期徒刑以上之本罪，依法為累犯，應依法遞加重其刑。
三、原審對被告丙○○予以論罪科刑，固非無見，然原判決認被告係犯連續於夜間侵
    入住宅竊盜罪，已有未合；且原判決認被告所犯上開違反肅清煙煙條例罪，係於
    八十六年一月二十五日執行完畢，而認本件被告丙○○係累犯，然事實上被告丙
    ○○早於八十六年一月十九日，已因縮短刑期，刑滿執行完畢，是原判決所為累
    犯之認定依據，亦有未洽。被告上訴意旨以原判決量刑過重，而指摘原判決不當
    雖難認為有理由，然原判決既有前開可議，已屬無可維持，應由本院將原判決撤
    銷另為改判。爰審酌被告之素行、犯罪之動機、目的，對被害人所造成之損害，
    與被告犯後之態度等一切情狀，量處如主文第二項所示之刑。又查被告丙○○曾
    有違反肅清煙煙條例等之前科，且於本件如事實一之（一）、（二）所示之二次
    竊盜犯行後，又犯違反毒品危害防治條例罪，且於被查獲，送觀察、勒戒後釋放
    ，隨即又再犯上開事實欄一之（三）部分之竊盜罪，足見被告丙○○有犯罪之習
    慣，故另依竊盜犯贓物犯保安處分條例之規定，宣告應於刑之執行完畢或赦免後
    令入勞動場所強制工作三年。又本件被告用以犯罪之起子乙把，因未扣案，恐已
滅失，執行不易，且又非屬應義務沒收之物，故不予沒收，亦附予敘明。
據上論結，應依刑事訴訟法第三百六十九條第一項前段、第三百六十四條、第二百九
十九條第一項前段、刑法第五十六條、第三百二十一條第一項第一、二、三款、第四
十七條，竊盜犯贓物犯保安處分條例第三條，判決如主文。
本案經檢察官甲○○到庭執行職務。
中      華      民      國    八十九     年      三       月    十六    日
                                  臺灣高等法院臺中分院刑事第六庭
                                        審判長法  官  古  金  男
                                              法  官  張  祺  祥
                                              法  官  沈  應  南
右正本證明與原本無異。
不得上訴。
                                              書記官  劉  智  文
中      華      民      國    八十九     年      三       月    十七    日
附錄：本判決論罪法條
刑法第三百二十一條
犯竊盜罪而有左列情形之一者，處六月以上五年以下有期徒刑：
一、於夜間侵入住宅或有人居住之建築物、船艦，或隱匿其內而犯之者。
二、毀越門扇、牆垣或其他安全設備而犯之者。
三、攜帶兇器而犯之者。
四、結夥三人以上而犯之者。
五、乘火災、水災或其他災害之際而犯之者。
六、在車站或埠頭而犯之者。
前項之未遂犯罰之。
                                                                        Ｃ


司法院資訊處製作；財團法人民間司法改革基金會備份。
